【裁判字號】    89,上易,2199
【裁判日期】    891128
【裁判案由】    毀棄損壞
【裁判全文】
台灣高等法院台中分院刑事判決                  八十九年度上易字第二一九九號
    上  訴  人  臺灣苗栗地方法院檢察署檢察官
    被      告  丁○○
                戊○○
右上訴人因被告毀損案件，不服臺灣苗栗地方法院八十九年度易字第一八０號中華民
國八十九年八月九日第一審判決（起訴案號：臺灣苗栗地方法院檢察署八十八年度偵
字第四五三七號），提起上訴，本院判決如左：
      主  文
上訴駁回。
      理  由
一、公訴意旨略以：被告丁○○、戊○○基於共同犯意之聯絡，於民國（下同）八十
    八年八月廿二日八時三十分許，在苗栗縣三灣鄉永和村浮橋十五號附近，共同毀
    損乙○○所有搭建屋旁左側鐵皮屋窗戶玻璃、屋內桌子、飲水機及屋前廣場農用
    小貨車前擋風及車門玻璃。因認被告丁○○、戊○○二人涉有共同毀損罪嫌。
二、本案經本院審理結果，認被告等被訴毀損犯行係屬不能證明，其證據及理由，業
    據第一審判決書理由欄記載甚詳，爰引用之 (如附件)。
三、檢察官上訴意旨略以：(1)告訴人於原審聲請訊問證人丙○○，原審未予傳訊，未
    盡調查能事。(2)告訴人於原審調查時即陳明飲水機為其所有，原審卻採信告訴人
    嗣後於審理中所供對飲水機何人所有不太清楚之供詞，顯然速斷。(3)被告丁○○
    坦承鐵鎚為其所有，參酌毀損情事及告訴人無毀損自有物品之必要，原審所稱，
    任何人均有毀損可能云云，與經驗法則不符等語。
四、本院查：
  (一)被告盧年春自八十一年間開始即與告訴人乙○○同居在苗栗縣三灣鄉永和村十五
    號工寮，被告丁○○係盧年春之子 (非與告訴人所生)，亦斷斷續續居住於上開
    處所數年等情，業據被告等及告訴人乙○○一致供明在卷。該工寮坐落土地已據
    告訴人於八十八年六間出售案外人陳烽琳，陳峰琳於被告等於八十八年八、九月
    間拆除該工寮後始支付買賣尾款予告訴人等情，亦據告訴人於偵查時指訴在卷，
    並據檢察官勘驗現場，製有勘驗筆錄可憑。參酌被告戊○○於警訊時所供，只要
    告訴人清償欠款一萬三千元即搬離現場及原審卷第二十五頁附書信所稱「．．卻
    無能力趕走她母子二人」等語觀之，告訴人與被告二人，因積怨而欲令被告等離
    開上開處所之意圖應可認定。
  (二)被告丁○○、戊○○二人於偵查及原審審理中均堅詞否認有何右揭毀損犯行，告
    訴人於八十八年十一月十八日偵查時亦稱，伊未親眼看見被告等毀損上開物品，
    伊曾就毀損之事質問被告二人，被告等亦未承認等語。
  (三)證人即告訴人之弟丙○○於本院調查時證稱：伊與告訴人係兄弟關係，分家十餘
    年，伊雖是在山上工作，但對現場被告是否毀損告訴人之情形並不了解，被告等
    現已離開該告訴人等語。
五、按犯罪事實應依證據認定之，無證據不得推定其犯罪事實；又不能證明被告犯罪
    或其行為不罰者，應諭知無罪之判決，刑事訴訟法第一百五十四條第三百零一
    條第一項分別定有明文。又認定犯罪事實所憑之證據，無論其為直接或間接證據
    ，在訴訟上之證明均須於通常一般之人均不致有所懷疑而得確信其為真實之程度
    ，始得據為有罪之認定，倘其證明尚未達到此一程度而有合理之懷疑存在，以致
    無從形成對被告不利之確信時，依據罪疑利益歸於被告之法則，即應儘先為有利
    被告之判斷，不得徒憑主觀上之臆測遽行排除有利於被告之可能，最高法院七十
    六年臺上字第四九八六號著有判例足參。又，告訴人之告訴，係以使被告受刑事
    追訴為目的，是其陳述是否與事實相符，仍應調查其他證據以資審認，本件固然
    因被告等與告訴人間生有糾紛，被告等就告訴人所有之貨車及鐵皮屋窗戶之損壞
    涉有嫌疑係合理之可疑，然就事理上言，亦無法排除告訴人為達成趕走被告等目
    的，而設詞攀誣可能，因此就證據之採擇更須進一步認定調查有無其他證據，足
    資證明告訴人之指訴與事實相符。本件被告等是否毀損上開物品，告訴人亦未親
    見，已見上述，其所聲請之證人丙○○於本院調查時，就上開毀損之事實亦無法
    證實。原審以不能證明被告犯罪，而依刑事訴訟法第三百零一條第一項規定，諭
    知無罪之判決，經核認事用法，並無不合，檢察官上訴意旨認應就被告等予以論
    罪科刑，而指摘原判決不當，經查為無理由，應予駁回。
六、被告戊○○、丁○○經合法傳喚，均無正當理由而不到庭，爰不待其陳述，逕行
    判決。
七、據上論斷，應依刑事訴訟法第三百七十三條、第三百六十八條、第三百七十一條
    ，判決如主文。
本案經檢察官甲○○到庭執行職務。
中      華      民      國    八十九     年      十一     月    二十八  日
                                  臺灣高等法院臺中分院刑事第四庭
                                        審判長法  官  洪  耀  宗
                                              法  官  吳  重  政
                                              法  官  劉  登  俊
右正本證明與原本無異。
不得上訴。
                                              書記官  吳  麗  慧
中      華      民      國    八十九     年      十一     月    二十九  日
                                                                        Ｉ


司法院資訊處製作；財團法人民間司法改革基金會備份。
